臺灣高等法院臺中分院刑事裁定
111年度毒抗字第656號
抗  告  人  
即  被  告  林歆雅





上列抗告人即被告因聲請觀察勒戒案件，不服臺灣臺中地方法院
中華民國111年6月27日裁定（111年度毒聲字第516號），提起抗
告，本院裁定如下：
    主  文
抗告駁回。
    理  由
一、原審裁定意旨略以：抗告人即被告林歆雅(下稱抗告人)因違
    反毒品危害防制條例案件，經檢察官聲請觀察勒戒，經原審
    法院於民國111年5月30日，以111年度毒聲字第516號裁定後
    ，該裁定正本業於111年6月6日送達抗告人居所地「臺中市○
    區○○○街0○0號0樓」，由有辨別事理能力之同居人劉浩代收
    ，另於111年6月8日寄存送達抗告人住所地「臺中市○○區○○
    街000號」，但未經領取。故本案抗告期間應自裁定送達抗
    告人居所地之翌日即111年6月7日起算5日，因111年6月11日
    為星期六，順延至111年6月13日屆滿；然抗告人遲於111年6
    月16日始提出本件抗告，有刑事抗告狀及原審法院收發室日
    期戳章在卷可稽。是抗告人提起抗告顯已逾法定抗告期間，
    其抗告不合法，且無從補正，應予駁回等語。
二、本件抗告人抗告意旨略以：警方採尿時間係於110年12月2日
    ，但抗告人於111年3月28日被羈押於法務部○○○○○○○○至111
    年5月中旬才交保，新收驗尿及在監期間多次驗尿都均無任
    何毒品反應，依此抗告人並無成癮反應，應無勒戒之必要，
    故於111年7月1日收受裁定正本，因不服該裁定，特於法定
    期間內提起抗告，請求撤銷原裁定等語。
三、按抗告期間，除有特別規定外，為5日，自送達裁定後起算
    ；原審法院認為抗告不合法律上之程式或法律上不應准許，
    或其抗告權已經喪失者，應以裁定駁回之。但其不合法律上
    之程式可補正者，應定期間先命補正；抗告法院認為抗告有
    第408條第1項前段之情形者，應以裁定駁回之，刑事訴訟法
    第406條前段、第408條第1項、第411條前段分別定有明文。
    次按期間之計算，依民法之規定；以日定期間者，其始日不
    算入，並以期間末日之終止，為期間之終止；於一定期間內
    ，應為意思表示者，其期間之末日，為星期日、紀念日或其
    他休息日時，以其休息日之次日代之。刑事訴訟法第65條，
    民法第120條第2項、第121條第1項、第122條分別定有明文
    。再按刑事訴訟法第62條規定，送達文書除本章有特別規定
    外，準用民事訴訟法之規定。而民事訴訟法第137條第1項規
    定，送達於住居所、事務所或營業所不獲會晤應受送達人者
    ，得將文書付與有辨別事理能力之同居人或受僱人。
四、經查：
  ㈠本件抗告人因違反毒品危害防制條例案件，經臺灣臺中地方
    法院檢察署檢察官聲請，並經原審於民國111年5月30日以11
    1年度毒聲字第516號裁定抗告人施用第一、二級毒品，應送
    勒戒處所觀察、勒戒，其期間不得逾2月；又該裁定已於111
    年6月6日送達抗告人居所地即臺中市○區○○○街0○0號0樓，因
    未獲會晤其本人，而將文書交予有辨別事理能力之同居人劉
    浩收受等情，此有原審法院送達證書在卷可稽（見原審卷第
    23頁）；再該裁定於111年6月8日寄存送達抗告人住所地即
    臺中市○○區○○街000號，而未經領取等情，亦有原審送達證
    書及電話紀錄表在卷可稽(見原審卷第21、25頁)。是本件送
    達程序符合上開刑事訴訟法準用民事訴訟法關於送達程序之
    規定，即已於111年6月6日發生合法送達之效力。
  ㈡按法院訴訟當事人在途期間標準第2條之規定，抗告人係居住
    於臺中市北區，無庸加計在途期間，故其抗告期間應自111
    年6月6日裁定送達之翌日即111年6月7日起算5日，即於111
    年6月11日屆滿，因該日適逢週六，故順延至最終休息日之
    次日即111年6月13日24時抗告期間即告屆滿。至於同居人劉
    浩實際上轉交裁定予抗告人之時日為何，尚非所問。然抗告
    人所提出之抗告狀卻遲至111年6月16日始到達原審法院，有
    刑事抗告狀上之原審法院收發室日期戳章在卷可稽（見原審
    卷第27頁），依前揭說明，其抗告已逾抗告期間，原審法院
    乃於111年6月27日以抗告人抗告已逾5日抗告期間，不合法
    定程式，且無從補正，依刑事訴訟法第408條第1項予以駁回
    ，經核其適用法律並無違誤。
  ㈢另抗告意旨指摘原審法院裁定抗告人應令入戒治處所觀察、
    勒戒為不當乙節，此乃涉及抗告人是否應受觀察、勒戒之實
    體事項，然刑事訴訟法第406條前段所定之抗告期間，為法
    定不變期間，屬提起抗告之程序規定，為抗告之合法要件之
    一，抗告人欲提起抗告，須合於此項程序規定，法院始得受
    理而為實體審查，依「先程序後實體」之法理，本件抗告程
    序上既不合法，自無從就實體事項進一步審酌。
五、綜上所述，原審法院以抗告人已逾抗告期間，乃違背法律上
    之程式，復無從補正，而依刑事訴訟法第408條第1項規定於
    111年6月27日裁定抗告駁回，自屬合法有據。本件抗告為無
    理由，應予駁回。
據上論斷，應依刑事訴訟法第412條，裁定如主文。
中　　華　　民　　國　　111 　年　　7 　　月　　20　　日
            刑事第三庭  審判長法  官  楊  真  明
                              法  官  邱  顯  祥
                              法  官  李  明  鴻 
以上正本證明與原本無異。
不得再抗告。
                              書記官  陳  慈  傳   
　　　　　　　　　　　　　　　 
中　　華　　民　　國　　111 　年　　7 　　月　　20　　日